pt-BR: Veículo compatível: Carro; SUV; Caminhão; Van; Outro
cs: Kompatibilní vozidlo: Automobil; SUV; Nákladní vozidlo; Dodávka; Jiné
ro-RO: Vehicul compatibil: Mașină; SUV; Camion; Furgonetă; Altele
de: Kompatibles Fahrzeug: Pkw; SUV; LKW; Van; Sonstiges
nb: Kompatibelt kjøretøy: Bil; SUV; Lastebil; Varebil; Annet
ru: Совместимое транспортное средство: Автомобиль; Универсал; Грузовик; Фургон; Другое
fr: Véhicule compatible: Voiture; SUV; Camion; Van; Autre
nl: Compatibel voertuig: Auto; SUV; Vrachtauto; Busje; Andere
th: ยานพาหนะที่รองรับ: รถยนต์; SUV; รถบรรทุก; รถตู้; อื่นๆ
vi: Xe tương thích: Ô tô; SUV; Xe tải; Xe van; Khác
it: Veicolo compatibile: Automobile; SUV; Camion; Van; Altro
zh-TW: 相容車輛: 車; SUV; 卡車; 貨車; 其他
el: Συμβατό όχημα: Αυτοκίνητο; SUV; Φορτηγό; Βαν; Άλλο
en: Compatible vehicle: Car; SUV; Truck; Van; Other
es: Vehículo compatible: Auto; SUV; Camión; Furgoneta; Otros
hu: Kompatibilis jármű: Autó; SUV; Teherautó; Kisteherautó; Egyéb
bg-BG: Съвместимо превозно средство: Автомобил; SUV; Камион; Ван; Други
sv: Kompatibelt fordon: Bil; SUV; Lastbil; Skåpbil; Övrigt
zh-CN: 适用车辆: 汽车; SUV; 卡车; 货车; 其他
fi: Yhteensopiva ajoneuvo: Auto; SUV; Lava-auto; Pakettiauto; Muu
ko: 호환 가능한 차량: 자동차; SUV; 트럭; 밴; 기타
lt-LT: Suderinama transporto priemonė: Automobilis; SUV; Sunkvežimis; Furgonas; Kita
ja: 適合車種: 車; SUV; トラック; バン; その他
sk-SK: Kompatibilné vozidlo: Auto; SUV; Nákladné auto; Dodávka; Iné
pl: Zgodny pojazd: Samochód; SUV; Ciężarówka; Van; Inne
sl-SI: Združljivo vozilo: Avtomobilski; SUV; Tovornjak; Kombi; Drugo
pt-PT: Veículo compatível: Carro; SUV; Camião; Carrinha; Outro
da: Kompatibelt køretøj: Bil; SUV; Lastbil; Varevogn; Andet
hr-HR: Kompatibilno vozilo: Automobil; SUV; Kamion; Kombi; Ostalo
tr: Uyumlu Araç: Araba; SUV; Kamyon; Kamyonet; Diğer